【裁判字號】    96,易,5861
【裁判日期】    970121
【裁判案由】    詐欺等
【裁判全文】
臺灣臺中地方法院刑事判決              96年度易字第5861號
公  訴  人  臺灣臺中地方法院檢察署檢察官
被      告  甲○○
選任辯護人  蔡嘉容  律師
被      告  己○○
            丙○○
上列被告等因詐欺等案件，經檢察官提起公訴（95年度偵字第19
758 號，96年度偵字第26337 號），本院判決如下：
    主  文
己○○幫助共同意圖為自己不法之所有，以詐術使人將本人之物
交付，處有期徒刑陸月，減為有期徒刑月；又共同傷害人之身
體，處有期徒刑壹年貳月，減為有期徒刑柒月。應執行有期徒刑
捌月。
丙○○共同傷害人之身體，處有期徒刑捌月，減為有期徒刑肆月
，如易科罰金，以新臺幣壹仟元折算壹日。
甲○○無罪。
    事  實
一、己○○與甲○○為高中同學。己○○可預見交付金融帳戶予
    他人使用，他人可能以該金融帳戶遂行財產犯罪，竟基於縱
    他人持以犯罪，亦無違反本意之不確定幫助詐欺犯意，於民
    國95年4 月間某日，向不知情之甲○○借用帳戶，甲○○基
    於同學情誼，信任己○○不會持以犯罪使用，而將其所有太
    平宜欣郵局帳號00000000000000號帳戶存摺、提款卡（含密
    碼）、印章及身分證影本，在臺中縣大里市一品堂茶坊，交
    予己○○使用。己○○再將前開物品，提供予姓名、年籍均
    不詳之詐騙集團成員。詐騙集團成員取得前開物品後，意圖
    為自己不法之所有，基於詐欺取財之犯意聯絡，先推由姓名
    、年籍不詳，自稱「小瑤」之成年女子，於95年6 月25日13
    時許，以電腦連接網際網路至即時通聊天室，適戊○○在其
    臺南縣歸仁鄉○○○路○段516 巷36號住處，以電腦連接網
    際網路至即時通聊天室，「小瑤」與戊○○交談，並相約在
    臺南市○○路515 號富邦銀行旁見面。戊○○依約至指定地
    點，但「小瑤」並未出現，惟致電向戊○○詐稱：需至自動
    櫃員機確認身分，始會出現云云，致戊○○陷於錯誤，依指
    示操作自動櫃員機，於同日14時22分，將其帳戶內新臺幣（
    下同）3,000 元，匯入甲○○上開帳戶。不久後，詐欺集團
    所屬另名成員，自稱係「小瑤」學姐之不詳成年女子，接續
    向戊○○佯稱：需依指示操作列印職業明細表，供其確認身
    分云云，戊○○陷於錯誤，於同日14時43分再度操作提款機
    ，致其帳戶內之25,983元轉入甲○○上開帳戶，旋遭提領一
    空，共計詐得28,983元。嗣因戊○○發覺受騙，於同年月26
    日報警處理。
二、臺中縣警察局霧峰分局通知甲○○至警局說明，甲○○認需
    由己○○陪同，遂與乙○○及另3 名不詳姓名之友人共5 人
    ，於95年7 月8 日凌晨1 時13分10秒許，以乙○○所使用之
    0000000000號行動電話，撥打己○○所使用之0000000000行
    動電話（詳如附表一編號07號），要求己○○陪同至警察局
    說明案情，並在己○○住處樓下見面，惟己○○懼怕其幫助
    詐欺取財犯行遭警查獲，不願與甲○○至警局，遂以未帶證
    件為由返家，旋以0000000000號行動電話，與丙○○使用之
    0000000000號行動電話相互聯絡（時間、次數詳如附表一編
    號11以下），決意共同毆打甲○○，並相約至己○○住所附
    近之臺中縣大里市○○路○段與大明路口7-11便利商店。己○○、丙○○及另3 名姓名年籍均不詳之成年男子，基於傷
    害之犯意聯絡，於95年7 月8 日凌晨2 時20分許，先推由己○○自家中出發，到達大里市○○路○段與大明路口7-11便
    利商店後約1 至2 分鐘，丙○○則駕駛車號9577-LQ 號馬自
    達黑色自小客車，連同車上3 位不詳之成年男子及車後跟隨
    數名不詳之成年男子騎乘機車，抵達該7-11便利商店，丙○○及同車之3 名男子立即下車，某不詳成年男子先問甲○○
    ：「誰要押人」，甲○○回答：「只是請己○○至警局調查
    」等語後，丙○○及3 名不詳成年男子，即分持安全帽、椅
    子，及徒手毆打甲○○頭部、臉部，致甲○○受有頭部外傷
    、臉部及下唇多處擦挫傷等傷害，嗣某不詳成年男子喊「好
    了，快走」（臺語），己○○、丙○○及3 名不詳之成年男
    子即駕車離去。甲○○報警查獲，始悉上情。
三、案經甲○○告訴及臺中縣警察局霧峰分局報請臺灣臺中地方
    法院檢察署檢察官偵查起訴。
    理  由
甲、被告己○○、丙○○部分：
壹、程序方面：
一、按被告以外之人於審判外之言詞或書面陳述，除法律有規定
    者外，不得作為證據。被告以外之人於審判外之陳述，雖不
    符刑事訴訟法第159 條之1 至4 之規定，而經當事人於審判
    程序同意作為證據，法院審酌該言詞陳述或書面陳述作成時
    之情況，認為適當者，亦得為證據。刑事訴訟法第159 條第
    1 項、第159 條之5 第1 項分別定有明文。被害人戊○○之
    警詢筆錄，為被告己○○以外之人在審判外之陳述，原不得
    作為證據，但經被告己○○同意作為證據，本院審酌該言詞
    陳述作成之情況，認為適當，得為證據，合先敘明。
二、被告以外之人於審判外之言詞或書面陳述，除法律有規定者
    外，不得作為證據。刑事訴訟法第159 條第1 項定有明文。
    證人甲○○及乙○○於警詢中所為之陳述，係屬審判外之言
    詞陳述，查無得為證據之例外事由，復經被告丙○○於本院
    準備程序表示無證據能力。依上開說明，無證據能力，不得
    採為本案之證據。
貳、實體方面：
一、訊據被告己○○坦承被害人戊○○於上揭時、地，匯款至甲○○上開帳戶，及甲○○受有上開傷害等情不諱；被告丙○○坦承甲○○受有上開傷害等情不諱，惟均否認有何幫助詐
    欺犯行。被告己○○辯稱：未向甲○○借用帳戶，且未叫人
    打甲○○云云（詳本院卷30頁）。被告丙○○辯稱：未打甲○○云云（詳本院卷77頁）。然查：
  (一)事實一被告己○○涉犯幫助詐欺取財犯行部分：
  1.被害人戊○○於95年6 月25日13時許，在臺南縣歸仁鄉○○○路○段516 巷36號住處，以電腦連接網際網路至即時通聊
    天室，適詐欺集團所屬成員「小瑤」亦以電腦連接網際網路
    至即時通聊天室，二人透過網際網路交談，並相約在臺南市
    ○○路515 號富邦銀行旁見面。戊○○依約至指定地點，但
    「小瑤」並未出現，惟「小瑤」致電向戊○○詐稱：需至自
    動櫃員機確認身分，始會出現云云，致戊○○陷於錯誤，依
    指示操作自動櫃員機，於同日14時22分，將其帳戶內3,000
    元，匯入甲○○上開帳戶。不久後，詐欺集團所屬另名成員
    ，自稱係「小瑤」學姐之不詳成年女子，接續向戊○○佯稱
    ：需依指示操作列印職業明細表，供其確認身分云云，戊○○陷於錯誤，於同日14時43分再度操作提款機，致其帳戶內
    之25,983元轉入甲○○上開帳戶，旋遭提領一空。嗣因戊○○發覺受騙，報警處理等情，業據被害人戊○○於警詢指訴
    甚詳（警卷5 至7 頁），並有太平宜欣郵局帳號0000000000
    0000號帳戶交易明細及開戶資料（警卷34、35頁）在卷可稽
    ，此部分事實，堪以認定。
  2.證人甲○○於檢察官訊問時證稱：000-00000000000000號郵
    局帳戶為我所有，因為己○○與我為高中同學，於95年4 月
    間，說有一筆錢要匯人，就跟我借，還有跟我要身分證影本
    、印章、提款卡（含密碼），沒有問己○○有無帳戶等語甚
    詳（詳偵卷59、60頁）。而被告己○○與證人甲○○無任何
    仇隙之事實，亦據被告己○○供承在卷（詳警卷20頁，本院
    卷31頁）。被告既與證人甲○○為高中同學，且無任何仇隙
    ，證人甲○○自無必要誣陷被告己○○。是證人甲○○證述
    帳戶存摺之去向，無不可信之處。再參酌證人甲○○於警詢
    供稱：我於95年5 月3 日向太平市宜欣郵局申報該帳戶遺失
    ，並補領新的存摺。於補領新存摺後，就未再使用該帳戶等
    語（詳警卷9 、10頁）；復於檢察官訊問時供稱：我5 月3
    日至郵局辦遺失，那時帳戶內沒有其他人匯款進去。…（問
    ：為何不整個帳戶都凍結掉？）我以為帳戶辦遺失即可，不
    知道錢還可以匯進去等語甚詳（詳偵卷22、60頁）。此外，
    依卷附之帳戶開戶資料及交易明細表所示（詳警卷34頁、偵
    卷85頁），可見證人甲○○於95年5 月3 日，以印鑑遺失為
    由，向郵局申請更換印鑑及補發存摺，並未申領提款卡及更
    換密碼；又於95年5 月3 日後，自上開郵局帳戶將金錢領出
    之方式，均為「跨行提款」或「卡片提款」提款，顯然均係
    利用提款卡領出金錢，而非以存簿提款。因此，證人甲○○
    於95年4 月間，將帳戶存摺、金融卡及密碼等物交付被告己○○後，於95年5 月3 日至郵局申報存摺遺失，並未及於金
    融卡。是證人甲○○應係被告己○○告知存摺遺失後，為取
    回存摺，於95年5 月3 日重新申領存摺；另因其使用該帳戶
    之頻率甚低，無必要使用金融卡，且相信被告己○○所述：
    存摺及金融卡均遺失云云，始未申請金融卡。綜上，證人甲○○上開證述於95年4 月間，將郵局存摺、金融卡連同密碼
    交付於被告己○○之事實，應可採信。
  3.又申請金融帳戶甚為簡便，亦無信用問題，如有需要使用帳
    戶，可自行開戶，如非供作犯罪出入之帳戶或其他不法目的
    ，應無必要隱匿自己名義帳戶而使用他人金融帳戶，且邇來
    利用各種名義，進行詐欺取財之犯罪類型層出不窮，該等犯
    罪，多利用人頭帳戶作為出入帳戶，並經媒體廣為披載，被
    告己○○成年且智力成熟，對此應知之甚詳，其為將帳戶存
    摺、提款卡及密碼提供予詐欺集團使用，且為避免自身幫助
    詐欺犯行遭警查獲，不願使用自己帳戶，竟向證人甲○○以
    借用帳戶匯款名義，於取得證人甲○○所有上開帳戶存摺、
    提款卡及密碼後，竟提供予詐欺集團使用，事後先以遺失為
    由，拒絕返還帳戶存摺及提款卡，於本院審理時，復以未取
    得帳戶存摺及提款卡為由卸責，足見被告己○○有容任姓名
    年籍不詳之人利用其帳戶犯詐欺罪之不確定故意甚詳。是被
    告己○○幫助詐欺犯行，事證明確，堪以認定。
  (二)事實二被告己○○、丙○○涉犯傷害財犯行部分：
  1.證人乙○○(1)先於95年11月21日檢察官訊問時證稱：95年7
    月8 日凌晨2 時許，和其他3 名同學，共5 人去找己○○。
    因為當天晚上甲○○打電話給我，說有詐欺案件，甲○○氣
    不過，就找我和其他同學要去找己○○理論。後來約在大里
    市○○路○段與大明路口，己○○有去。甲○○就找己○○
    理論帳戶的事，己○○說他不知情，然後甲○○請己○○跟
    我們去霧峰分局協助調查，己○○以沒帶證件為由返家，但
    之後就不願意下樓，我們打電話找他，他就推拖，約1 小時
    後，他有答應說要跟我們去，他下樓時約有數10名青少年出
    現，他們裡面有一個高大的男子質問甲○○，你們是何人要
    押人，甲○○說我們只是要請己○○去協助調查，他們就動
    手打甲○○，拿安全帽、椅子，也有徒手，只有打甲○○，
    打了約1 分後，有其他青少年就說差不多了，可以走了。不
    認識打甲○○的人。己○○沒有動手，他只是在旁邊，當時
    場面混亂，等他們一群人走了後，己○○也不見了等語（詳
    偵卷20、21頁）；(2)復於96年10月8 日檢察官訊問時證稱：
    當天晚上有看到壹台黑色馬自達靠近超商，那台黑色馬自達
    在己○○下來後約1 、2 分後就到達，那台車有4 人下來，
    都是男生，因為那台車來時有按喇叭，還有和10幾台機車一
    起來，所以很顯眼。車上4 人下車後，直接找甲○○，說誰
    要押人。甲○○說想請己○○至霧峰分局協助調查，其中就
    有1 個男子說，協助調查，那你上車，就拉甲○○往車子的
    方向，甲○○不願意，對方就拿安全帽、椅子開始打甲○○
    等語（詳偵卷104 頁）；(3)再於本院證稱：己○○過了1 個
    小時左右才從家裡出來。我們去益民路與大明路口的7-11超
    商。…我看到甲○○被打，己○○出來後再過1 、2 分鐘，
    就有一群人開黑色馬自達車及騎機車過來。是這些人打甲○○。己○○在場，丙○○我沒有印象。甲○○被打，後來我
    聽到騎機車的人說差不多了，可以走了。…與甲○○本來在
    己○○家樓下等，後來己○○出來後，一起走到便利商店。
    到便利商店門口，己○○站在甲○○旁邊交談，大約交談1
    、2 分鐘，就有20幾個人過來。己○○當時沒有被打，也沒
    有說話…。有20幾個人到場，但是打甲○○的人只有4 、5
    個人。這20幾個人有開車及騎機車過來的，有開壹台車，車
    上坐了4 個人，其餘都是騎機車，有1 人騎一台的，也有2
    人相載的，大約有10幾部機車，打甲○○的人是坐自用小客
    車的人。這4 、5 個人有徒手，也有用安全帽、椅子，用安
    全帽及椅子打的各1 個人。拿安全帽的打甲○○的頭，拿椅
    子的打甲○○的背，其他徒手的我不清楚他們打哪裡等語甚
    詳（詳本院卷58至64頁）。
  2.證人甲○○於檢察官訊問時證稱：95年7 月8 日在益民路二
    段與大明路口，看到丙○○開黑色馬自達的車出現，一開始
    己○○說他要先跟他父親講，才要跟我去警局，後來約過半
    至1 小時，己○○才下來，他說不要在他家樓下講，我們就
    走到他家旁的7-11，就有1 台黑色馬自達出現，還跟1 群機
    車一同靠近。沒有注意到車上有幾人下來，丙○○和1 個胖
    胖的男子都有打我，那個胖子走過來就問我誰要押人，我說
    沒有，只是請己○○去警局調查，他們就打了。那個胖子先
    推我，丙○○也有打我。不記得丙○○有無拿工具。打了約
    1 、2 分後，就有人用台語喊說「好了，快走」。我看到丙○○從駕駛座走向我，後來胖子先跟我講話，丙○○接著就
    打我了，之前不告丙○○是因為不知道他是誰等語甚詳（詳
    偵卷105 、106 頁），並有診斷證明書在卷可稽（警卷26頁
    ）。
  3.由此可見，證人乙○○與被告己○○亦為高中同學，僅因受
    證人甲○○之邀，而與證人甲○○至被告己○○住處，要求
    被告己○○與渠等至臺中縣警察局霧峰分局，協助說明涉及
    幫助詐欺案件事宜。是證人乙○○確實在場，且目睹經過，
    其證言應屬客觀可信。如此觀之，被告己○○以未帶證件為
    由返家，相隔約1 小時再度下樓，並與證人甲○○、乙○○
    與另外3 名友人，從被告己○○住處樓下，步行至臺中縣大
    里市○○路○段與大明路口7-11商店後不久，便有1 部黑色
    馬自達自小客車及數量不詳之機車抵達現場，旋被告丙○○
    及另3 名不詳成年男子便自該部黑色馬自達自小客車下車，
    其中1 名身形較胖之男子先向證人甲○○詢問：「誰要押人
    」，經證人甲○○答稱：「只是請己○○至警局協助調查」
    後，被告丙○○及另3 名不詳成年男子便分持安全帽、椅子
    及徒手，毆打證人甲○○頭部及臉部等處，致使證人甲○○
    受有頭部外傷、臉部及下唇多處擦傷等情，應可認定。此外
    ，根據附表一編號11以下之通聯紀錄，被告己○○與丙○○
    於95年7 月8 日1 時28分17秒起，至2 時21分56秒止，彼此
    間共有高達11次之通話紀錄，顯然，被告己○○在藉口返家
    拿證件時，便與被告丙○○有多次通話；甚且，在被告己○○下樓與證人甲○○、乙○○步行至7-11之際，亦有約2 次
    通話（即附表一編號32、33）。再者，被告丙○○於證人甲○○等人抵達7-11不久後，便出現在該處，且被告丙○○等
    4 人一下車，便有人質問證人甲○○，顯然，被告丙○○於
    上開時間，出現在該處，並非出於偶然，而係與被告己○○
    刻意相互聯絡，且已約定欲以非法手段，逃避證人甲○○之
    要求所致。此外，證人甲○○於深夜時分，邀集友人共5 人
    ，要求被告己○○與渠等至警局，協助調查刑事案件。被告
    己○○亦瞭解證人甲○○意念甚堅，但因懼怕其上開幫助詐
    欺犯行遭警發覺，在只有一人之情形下，難以拒絕證人甲○○之要求，當下僅能採取較較激烈之手段，以達到拒絕前往
    警局之目的。是以，被告丙○○等人，顯係被告己○○聯絡
    而前來，而被告丙○○等人下車不久，便毆打證人甲○○，
    顯然係針對證人甲○○無誤。縱被告己○○本人未出手毆打
    證人甲○○，但被告丙○○等人毆打證人甲○○之行為，應
    係在渠等整體犯意聯絡之範圍甚明。
  4.另被告己○○於本院以證人身分，在被告丙○○審理程序證
    稱：當天我與丙○○約好去夜店玩。下午就通過電話，但是
    沒有說哪一家，約晚上12點他要來我家接我。後來丙○○又
    打電話給我，我說我在便利商店跟朋友說事情。丙○○車子
    抵達便利商店時，現場已經在鬥毆了。甲○○被打時我在場
    …一群人來到我和甲○○的面前，…來了就與甲○○在那邊
    講他上一次怎麼樣，好像他們之前有過爭吵，所以在講那件
    事情，講了2 、3 分鐘，然後就打起來了。是對方一位高高
    胖胖的男生開口的，…這一群人是騎機車抵達現場，不清楚
    有沒有人開車。丙○○沒有下車，也沒有打甲○○云云（詳
    本院卷67至69頁）。然本院固然無法排除被告己○○與丙○○於案發前，便已相約前往夜店，但僅在不知去何家夜店之
    情形下，實無必要彼此聯絡多達11通通話。是以，被告己○○在獲知證人甲○○要求其陪同至警局說明之訊息後，與被
    告丙○○所為之通聯，應係聯絡本案犯罪情節，而非討論去
    夜店之事。況且，被告己○○係以電話與被告丙○○相互聯
    絡毆打證人甲○○之事，已如前述。則被告丙○○因被告己○○之故，而遭此刑事訴追，被告己○○對被告丙○○已有
    虧欠，其自有高度可能為了在道義上彌補被告丙○○，而於
    作證時刻意為有利於被告丙○○之證詞。是被告己○○於作
    證前立場已有偏頗。再參酌證人甲○○在其涉犯幫助詐欺犯
    行程序中，亦聲請詰問己○○，惟遭被告己○○以刑事訴訟
    法第181 條規定，恐因陳述致自己受刑事追訴為由，拒絕證
    言；但於被告丙○○程序中，卻未如此主張。顯然，被告己○○有不得不為被告丙○○作證之原因存在。從而，被告己○○所證情節關於「丙○○車子抵達現場時，便已鬥毆」、
    「丙○○沒有下車」及「丙○○未毆打甲○○」等情節，顯
    係故意為有利於被告丙○○之證詞，應屬虛偽，自難為有利
    於被告丙○○之認定。是被告丙○○(1)於警詢辯稱：當我到
    達時，己○○就走過來，我看見7 至8 人在超商騎樓下打架
    ，當己○○上車，就叫我將車開至他家樓下云云（詳偵卷98
    、99頁）；(2)復於檢察官訊問時辯稱：我到場時，沒有下車
    ，車停在益民路二段與大明路口，就看到有10幾台機車圍在
    7-11超商騎樓下那邊打架，己○○就走進來我的車上云云（
    詳偵卷102 、103 頁），均屬卸責之詞，不足採信。
  5.至於被告己○○(1)先於警詢辯稱：於我朋友未到場前，甲○○之朋友在路邊與其他人講話，一會兒就發生打架事件。不
    認識毆打甲○○之歹徒云云（詳警卷19、20頁）；(2)復於檢
    察官訊問時辯稱：我跟他們說我不想去，我就被他們押住雙
    手，我的電話也被他們拿走，我根本不可能打電話叫人。我
    被押著時，就有二個人騎機車來，我以為他們是認識的，結
    果他們騎機車來後，又騎走，之後就換一整群人來，就打起
    來，我就跑了云云（詳偵卷21頁）；(3)再於本院辯稱：甲○○及他的2 位朋友在那邊講話，他們看起來好像吵架，我不
    知道甲○○帶2 個朋友要帶我去哪裡，講一講之後他們就走
    掉，我有看到打架過程，那2 個騎摩托車走掉，我的手機一
    直響，其中1 人就把我手機按掉，那時候剛好一群人就來了
    ，之後就與甲○○打架云云（詳本院卷30頁）。因此，綜觀
    被告己○○前後所辯關於「證人甲○○有無押住被告己○○
    （於偵訊時提及此情節，但於警詢及本院均未提及此，甚且
    ，證人乙○○於檢察官訊問時證稱：沒有押住己○○等語）
    」、「手機由無遭證人甲○○取走（偵訊時提及，但本院僅
    提到手機被按掉）」等情，前後所辯不符，且與客觀事證不
    符，自非可採。
  (三)綜上所述，本件事證明確，被告己○○及丙○○上開犯行，
    均堪認定。
二、查被告己○○上開事實一部分行為後，刑法於94年1 月7 日
    修正，於94年2 月2 日公布，於95年7 月1 日施行。按行為
    後法律有變更者，適用行為時之法律，但行為後之法律有利
    於行為人者，適用最有利於行為人之法律，刑法第2 條第1
    項定有明文。又比較新舊法時，應就罪刑有關之共犯、未遂
    犯、想像競合犯、牽連犯、連續犯、結合犯，以及累犯加重
    、自首減輕暨其他法定加減原因（如身分加減）與加減例等
    一切情形，綜其全部罪刑之結果而為比較。最高法院95年度
    第8 次刑事庭會議決議可資參照。關於被告己○○事實一犯
    行新舊法比較部分，詳如附表二所示，經整體比較後，以修
    正前刑法規定，有利於被告己○○，應整體適用修正前刑法
    規定。事實一部分，核被告己○○所為，係犯修正前刑法第
    30條第1 項前段、第339 條第1 項之幫助詐欺取財罪。又被
    告己○○為幫助犯，按正犯之刑減輕其刑。事實二部分，核
    被告己○○及丙○○所為，均係犯刑法第277 條第1 項傷害
    罪。被告己○○、丙○○及另3 名不詳成年男子，對於事實
    二傷害犯行，彼此間有犯意聯絡及行為分擔，應依刑法第28
    條規定，論以共同正犯。爰審酌被告己○○為遂行其幫助詐
    欺取財犯行，以借用帳戶匯款名義，向高中同學甲○○借得
    上開郵局存摺、提款卡及密碼，進而提供予詐欺集團供犯罪
    使用，幫助詐欺集團詐騙戊○○，其為掩飾自身及詐欺集團
    犯行，而自高中同學處取得帳戶之行為，已值得非難；更甚
    者，在事跡敗露後，經甲○○要求至警局協同說明，竟畏懼
    其犯行遭警查獲，為求自己脫身，求助於友人丙○○，進而
    共同謀議毆打甲○○，從被告己○○上開犯行，可見被告己○○具有投機之性格，為求自己脫身，不惜犧牲甲○○，甚
    且，在甲○○要求在警局說明後，亦不顧同窗情誼，與友人
    丙○○謀議毆打甲○○，所為目的只有一個，也就是保全自
    己，其行為自私自利且惡劣，於案發迄今，亦否認犯行，絲
    毫無悔意，有必要使被告己○○入監執行，否則難以矯正其
    偏差性格，及被告丙○○部分，與甲○○並無任何仇隙，且
    無深交，可僅因聽聞友人己○○片面之詞，即起意毆打他人
    ，可見其絲毫不尊重他人身體法益，行為輕率且偏差，亦應
    予以適度量刑。此外，考量被告丙○○雖為下手傷害之人，
    但本件傷害事件主謀為被告己○○，雖被告己○○未實際下
    手，但若非由被告己○○起意傷害，否則被告丙○○亦不致
    於毆打證人甲○○，因此被告己○○之惡性高於被告丙○○
    ，就傷害犯行部分之量刑，被告己○○自應高於被告丙○○
    ，暨犯後均否認犯行等一切情狀，各量處如主文所示之刑。
    又被告己○○所犯上開幫助詐欺罪及傷害等犯行，及被告丙○○所犯傷害犯行，均係於96年4 月24日前，均合於減刑條
    件，各應依中華民國九十六年罪犯減刑條例第2 條第1 項第
    3 款、第7 條，就被告己○○部分各減為有期徒刑3 月及7
    月，併依同條例第10條第1 項及修正前刑法第51條第5 款規
    定，定應執行有期徒刑8 月。另就被告丙○○部分，減為有
    期徒刑4 月，併依同法第9 條及刑法第41條第1 項前段規定
    ，諭知如易科罰金之折算標準。
乙、被告甲○○部分：
一、公訴意旨另以：被告甲○○可預見其交付金融帳戶予他人使
    用，他人可能以該金融帳戶遂行財產上犯罪之目的，且取得
    他人存摺之目的在於收取贓物及掩飾犯行不易遭人追查，竟
    不顧他人所可能遭害之危險，仍基於縱若有人持以犯罪亦無
    違反本意之不確定幫助詐欺犯意，於95年4 月間某日，因被
    告己○○向被告甲○○借用帳戶，被告甲○○便將其所有太
    平宜欣郵局帳號00000000000000號帳戶存摺、提款卡（含密
    碼）、印章及身分證影本等物，在臺中縣大里市之一品堂茶
    坊，交予被告己○○使用，被告己○○再將前開被告甲○○
    所有帳戶，再交予姓名年籍均不詳之詐騙集團成員。而詐騙
    集團成員取得前開被告甲○○所有之帳戶後，於95年6 月25
    日，在即時通聊天室，向被害人戊○○自稱為綽號「小瑤」
    之女子，並相約在臺南市○○路附近見面，小瑤再以電話向
    戊○○謊稱需其先至自動櫃員機確認身分後，始會出現，致
    戊○○陷於錯誤，依指示操作自動櫃員機，將其帳戶內共計
    28,983元轉入前開被告甲○○所有太平宜欣郵局帳戶內，並
    遭提領一空，始知受騙。因認被告甲○○所為，係犯刑法第
    30 條 第1 項、第339 條第1 項幫助詐欺取財罪云云。
二、按犯罪事實應依證據認定之，無證據不得認定犯罪事實。又
    不能證明被告犯罪者，應諭知無罪之判決，刑事訴訟法第15
    4 條第2 項、第301 條第1 項分別定有明文。又檢察官就被
    告犯罪事實，應負舉證責任，並指出證明之方法。刑事訴訟
    法第161 條第1 項亦有明文。因此，檢察官對於起訴之犯罪
    事實，應負提出證據及說服之實質舉證責任。倘其所提出之
    證據，不足為被告有罪之積極證明，或其闡明之證明方法，
    無從說服法官以形成被告有罪之心證，基於無罪推定之原則
    ，自應為被告無罪判決之諭知（最高法院92年度台上字第12
    8 號判例參照）。
三、查本件公訴人認被告甲○○涉有刑法第30條第1 項前段、第
    339 條幫助詐欺取財犯行，無非以(一)同案被告己○○之警詢
    及檢察官訊問筆錄；(二)被害人戊○○之警詢筆錄；(三)太平宜
    欣郵局帳號00000000000000號帳戶交易明細及開戶資料；(四)
    被告甲○○之警詢及檢察官訊問筆錄為其證明方法。被告甲○○之辯護人於本院聲請詰問證人乙○○。被告甲○○於本
    院坦承被害人戊○○於上揭時、地，匯款至其上開帳戶內等
    情不諱，惟堅詞否認有何幫助詐欺取財犯行，辯稱：與己○○為高中同學，己○○向我借帳戶，便將存摺、密碼、提款
    卡、印章及身分證影本交付己○○，未說欲供何人匯款，且
    無代價等語（詳本院卷26頁）。經查：
  (一)被害人戊○○於95年6 月25日13時許，在臺南縣歸仁鄉○○○路○段516 巷36號住處，以電腦連接網際網路至即時通聊
    天室，適詐欺集團所屬成員「小瑤」亦以電腦連接網際網路
    至即時通聊天室，二人透過網際網路交談，並相約在臺南市
    ○○路515 號富邦銀行旁見面。戊○○依約至指定地點，但
    「小瑤」並未出現，惟「小瑤」致電向戊○○詐稱：需至自
    動櫃員機確認身分，始會出現云云，致戊○○陷於錯誤，依
    指示操作自動櫃員機，於同日14時22分，將其帳戶內3,000
    元，匯入被告甲○○上開帳戶。不久後，詐欺集團所屬另名
    成員，自稱係「小瑤」學姐之不詳成年女子，接續向戊○○
    佯稱：需依指示操作列印職業明細表，供其確認身分云云，
    戊○○陷於錯誤，於同日14時43分再度操作提款機，致其帳
    戶內之25,983元轉入被告甲○○上開帳戶，旋遭提領一空。
    嗣因戊○○發覺受騙，於同年月26日報警處理等情，業據被
    害人戊○○於警詢指訴甚詳（警卷5 至7 頁），並有太平宜
    興郵局帳號00000000000000號帳戶交易明細及開戶資料（警
    卷34、35頁）在卷可稽，此部分事實，堪以認定。然被告甲○○是否有幫助詐欺取財犯行，則應另有積極證據證明，本
    院自難僅以被害人戊○○遭詐欺集團詐騙，將上開款項匯入
    被告甲○○帳戶內，即認被告甲○○確實涉犯幫助詐欺取財
    罪嫌，合先敘明。
  (二)被告甲○○所有上開帳戶存摺、提款卡及密碼等物，係於95
    年4 月間，交付於己○○，詳如前述（判決理由甲貳一(一)部
    分）。又證人乙○○於本院證稱：95年7 月8 日凌晨，甲○○約我去找己○○，因為甲○○對我說他之前把郵局帳戶借
    給己○○，後來被霧峰分局警員告知其帳戶被用以詐欺等語
    甚詳（詳本院卷58頁），亦可證明被告甲○○欲請己○○陪
    同至警局說明，始與證人乙○○至己○○住處找己○○。而
    證人乙○○與被告甲○○、己○○均為高中同學，若非被告
    甲○○確實將上開郵局帳戶存摺等物交付己○○，則被告甲○○亦無立場要求證人乙○○協同要求己○○至警局說明詳
    情。此外，參酌卷附之開戶明細資料所示，被告甲○○於95
    年5 月3 日申請補發郵局存摺，亦詳如前述。而被告甲○○
    若非已將郵局存摺交付他人，當無必要向郵局申請補發存摺
    。是被告甲○○辯稱：郵局存摺、提款卡及密碼均已交付己○○一節，亦非全然不可信。至於被告於95年5 月3 日固然
    未連同申領補發提款卡，以致於詐欺集團可繼續使用其郵局
    提款卡，以提款卡進行「跨行提款」或「卡片提款」等方式
    提領贓款，遂行詐欺取財犯行。但參酌被告甲○○於95年5
    月3 日申請後之郵局存摺影本所示，該申領郵局存摺迄今仍
    未有補登紀錄，可見，被告甲○○對於帳戶內有無金錢進入
    ，不甚關心。此外，根據上開郵局交易明細表所示（詳偵卷
    85頁），被告甲○○將其郵局帳戶於95年4 月間交付於己○○前一次之提領紀錄為94年7 月4 日，並以「現金提款5,00
    0 元」方式，亦足以說明被告甲○○確實甚少使用該郵局帳
    戶及提款卡。是被告甲○○於本院辯稱：因簿子很久沒有使
    用，補領提款卡需要2 個禮拜，所以我想就掛失補領存摺就
    好等語（詳本院卷74頁），亦非全然不可信。
  (三)從而，被告甲○○(1)先於警詢供稱：於95年4 月份，我慈明
    高中同學己○○向我借帳戶稱：要轉帳用。於是我隔天便將
    上述帳戶提款卡、印章、存摺、身分證影本拿到大里市○○
    路與益民路二段路口統一超商前，交給己○○使用。己○○
    向我借帳戶時，向我稱借2 星期，但都沒有還我等語（詳警
    卷9 頁）；(2)復於檢察官訊問時供稱：95年4 月中旬，郵局
    存簿借給高中同學己○○，因為是同學，我給他帳戶、提款
    卡、密碼、印章及身分證影本，己○○說要匯一筆錢，我就
    借給他了等語（詳偵卷19頁）；(3)再於於本院供稱：借帳戶
    給後之1 、2 個禮拜，我欲向己○○取回帳戶，己○○告知
    帳戶已遺失等語（詳本院卷27頁），實非全然無據。準此，
    被告甲○○既因同學情誼信任己○○，而將帳戶存摺、提款
    卡及密碼交付己○○，顯與一般無信任關係，僅因需款孔急
    而出售帳戶之人有異。是被告甲○○將上開物品交付於己○○之際，主觀上是否已預見己○○將用以犯罪，實非無疑。
四、綜上所述，公訴人所指上揭證據，尚不足以證明被告甲○○
    有何幫助詐欺取財犯行。此外，復查無其他積極證據，足資
    證明被告甲○○有何公訴人所指上開犯行。被告甲○○犯行
    ，應屬不能證明，自應宣告被告無罪，以昭公允。
據上論斷，應依刑事訴訟法第299 條第1 項前段、第301 條第1
項，刑法第28條、第277 條第1 項、第339 條第1 項、第41條第
1 項前段、第2 條第1 項前段、修正前刑法第30條第1 項、第2
項、第51條第5 款，刑法施行法第1 條之1 ，罰金罰鍰提高標準
條例第1 條前段，中華民國九十六年罪犯減刑條例第2 條第1 項
第3 款、第7 條、第9 條、第10條第1 項，判決如主文。
本案經檢察官丁○○到庭執行職務
中    華    民    國    97    年    1     月    21    日
                  刑事第十六庭  審判長法  官  林念祖
                                      法  官  楊文廣
                                      法  官  柯志民
上正本證明與原本無異。
如不服本判決，應於收受送達後10日內向本院提出上訴書狀（應
敘述具體理由並附繕本）。
上訴書狀如未敘述理由，應於上訴期間屆滿後20日內補提理由書
於本院。
                                      書記官  賴亮蓉
中    華    民    國    97    年    1     月    21    日
附表：被告己○○所有行動電話0000000000號於95年7 月8 日之
      通聯紀錄（詳偵卷39至43頁）
┌──┬─────┬─────┬────┬────┐
│編號│發  話  方│受  話  方│起始時間│結束時間│
├──┼─────┼─────┼────┼────┤
│ 01 │0000000000│0000000000│00:00:58│00:01:41│
│    │（丙○○）│（己○○）│        │        │
├──┼─────┼─────┼────┼────┤
│ 02 │0000000000│0000000000│00:06:38│00:09:04│
│    │（己○○）│          │        │        │
├──┼─────┼─────┼────┼────┤
│ 03 │0000000000│0000000000│00:11:17│00:12:06│
│    │（己○○）│（丙○○）│        │        │
├──┼─────┼─────┼────┼────┤
│ 04 │0000000000│0000000000│00:13:20│00:16:02│
│    │（己○○）│          │        │        │
├──┼─────┼─────┼────┼────┤
│ 05 │0000000000│0000000000│00:16:34│00:18:09│
│    │（丙○○）│（己○○）│        │        │
├──┼─────┼─────┼────┼────┤
│ 06 │0000000000│0000000000│00:22:16│00:24:08│
│    │（己○○）│（丙○○）│        │        │
├──┼─────┼─────┼────┼────┤
│ 07 │0000000000│0000000000│01:13:10│01:13:42│
│    │（乙○○）│（己○○）│        │        │
├──┼─────┼─────┼────┼────┤
│ 08 │0000000000│0000000000│01:13:42│01:13:59│
│    │（陳憶婷）│（己○○）│        │        │
├──┼─────┼─────┼────┼────┤
│ 09 │0000000000│0000000000│01:14:36│01:15:21│
│    │（己○○）│（丙○○）│        │        │
├──┼─────┼─────┼────┼────┤
│ 10 │0000000000│0000000000│01:17:38│01:19:03│
│    │（乙○○）│（己○○）│        │        │
├──┼─────┼─────┼────┼────┤
│ 11 │0000000000│0000000000│01:28:17│01:31:03│
│    │（己○○）│（丙○○）│        │        │
├──┼─────┼─────┼────┼────┤
│ 12 │0000000000│0000000000│01:31:49│01:36:57│
│    │（己○○）│          │        │        │
├──┼─────┼─────┼────┼────┤
│ 13 │0000000000│0000000000│01:39:15│01:40:18│
│    │（己○○）│（丙○○）│        │        │
├──┼─────┼─────┼────┼────┤
│ 14 │0000000000│0000000000│01:40:33│01:42:41│
│    │（己○○）│（乙○○）│        │        │
├──┼─────┼─────┼────┼────┤
│ 15 │0000000000│0000000000│01:44:13│01:45:04│
│    │（陳憶婷）│（己○○）│        │        │
├──┼─────┼─────┼────┼────┤
│ 16 │0000000000│0000000000│01:45:01│01:45:21│
│    │（丙○○）│（己○○）│        │        │
├──┼─────┼─────┼────┼────┤
│ 17 │0000000000│0000000000│01:45:13│01:45:21│
│    │（陳憶婷）│（己○○）│        │        │
├──┼─────┼─────┼────┼────┤
│ 18 │0000000000│0000000000│01:45:21│01:48:01│
│    │（丙○○）│（己○○）│        │        │
├──┼─────┼─────┼────┼────┤
│ 19 │0000000000│0000000000│01:48:17│01:49:37│
│    │（己○○）│（乙○○）│        │        │
├──┼─────┼─────┼────┼────┤
│ 20 │0000000000│0000000000│01:49:37│01:51:37│
│    │（丙○○）│（己○○）│        │        │
├──┼─────┼─────┼────┼────┤
│ 21 │0000000000│0000000000│01:51:55│01:54:28│
│    │（己○○）│（乙○○）│        │        │
├──┼─────┼─────┼────┼────┤
│ 22 │0000000000│0000000000│01:54:27│01:55:43│
│    │（丙○○）│（己○○）│        │        │
├──┼─────┼─────┼────┼────┤
│ 23 │0000000000│0000000000│01:57:52│01:58:27│
│    │（乙○○）│（己○○）│        │        │
├──┼─────┼─────┼────┼────┤
│ 24 │0000000000│0000000000│01:58:24│02:01:05│
│    │（丙○○）│（己○○）│        │        │
├──┼─────┼─────┼────┼────┤
│ 25 │0000000000│0000000000│02:01:06│02:02:38│
│    │（乙○○）│（己○○）│        │        │
├──┼─────┼─────┼────┼────┤
│ 26 │0000000000│0000000000│02:04:51│02:08:42│
│    │（乙○○）│（己○○）│        │        │
├──┼─────┼─────┼────┼────┤
│ 27 │0000000000│0000000000│02:09:02│02:09:11│
│    │（己○○）│（丙○○）│        │        │
├──┼─────┼─────┼────┼────┤
│ 28 │0000000000│0000000000│02:10:14│02:10:22│
│    │（乙○○）│（己○○）│        │        │
├──┼─────┼─────┼────┼────┤
│ 29 │0000000000│0000000000│02:11:51│02:12:26│
│    │（乙○○）│（己○○）│        │        │
├──┼─────┼─────┼────┼────┤
│ 30 │0000000000│0000000000│02:13:34│02:13:57│
│    │（丙○○）│（己○○）│        │        │
├──┼─────┼─────┼────┼────┤
│ 31 │0000000000│0000000000│02:14:26│02:19:29│
│    │（己○○）│（乙○○）│        │        │
├──┼─────┼─────┼────┼────┤
│ 32 │0000000000│0000000000│02:19:58│02:20:52│
│    │（己○○）│（丙○○）│        │        │
├──┼─────┼─────┼────┼────┤
│ 33 │0000000000│0000000000│02:21:24│02:21:56│
│    │（丙○○）│（己○○）│        │        │
├──┼─────┼─────┼────┼────┤
│ 34 │0000000000│0000000000│03:27:07│03:27:16│
│    │（陳憶婷）│（己○○）│        │        │
├──┼─────┼─────┼────┼────┤
│ 35 │0000000000│0000000000│03:47:10│03:48:06│
│    │（陳憶婷）│（己○○）│        │        │
├──┼─────┼─────┼────┼────┤
│ 36 │0000000000│0000000000│03:53:12│03:53:34│
│    │（陳憶婷）│（己○○）│        │        │
├──┼─────┼─────┼────┼────┤
│ 37 │322       │0000000000│04:44:29│04:44:29│
│    │          │（己○○）│        │        │
├──┼─────┼─────┼────┼────┤
│ 38 │0000000000│0000000000│12:23:31│12:24:42│
│    │（丙○○）│（己○○）│        │        │
├──┼─────┼─────┼────┼────┤
│ 39 │0000000000│0000000000│12:23:31│12:24:42│
│    │（丙○○）│（己○○）│        │        │
└──┴─────┴─────┴────┴────┘
附表二：
┌────────┬────────┬────────┬────────┐
│法        條    │修正前規定      │修正後規定      │新舊法之比較    │
├────────┼────────┼────────┼────────┤
│刑法第339條第1項│罰金罰鍰提高標準│刑法施行法第一條│(一)被告己○○所犯│
│法定刑關於罰金部│條例第一條前段規│之一規定：「中華│刑法第30條第1 項│
│分：罰金罰鍰提高│定：「依法律應處│民國九十四年一月│前段、第339 條第│
│標準條例第1 條前│罰金、罰鍰者，就│七日刑法修正施行│1 項之罪法定刑有│
│段、現行法規所定│其原定數額得提高│後，刑法分則編未│罰金刑（銀元1000│
│貨幣單位折算新台│為二倍至十倍。」│修正之條文定有罰│元以下），且為刑│
│幣條例第2 條、刑│現行法規所定貨幣│金者，自九十四年│法分則編未修正之│
│法第33條第5 款  │單位折算新台幣條│一月七日刑法修正│條文而定有罰金刑│
│                │例第二條規定：「│施行後，就其所定│者，於刑法施行法│
│                │現行法規所定金額│數額提高為三十倍│第1 條之1 修正增│
│                │之貨幣單位為圓、│，但七十二年六月│訂前，其貨幣單位│
│                │銀元或元者，以新│二十六日到九十四│為銀元，是被告所│
│                │台幣元之三倍折算│年一月七日新增或│犯刑法第30條第1 │
│                │之。」          │修正之條文，就其│項前段、第339 條│
│                │刑法第三十三條第│所定數額提高為三│第1 項之罪罰金刑│
│                │五款規定：「罰金│倍。」刑法第三十│之提高標準，於適│
│                │：一元以上。」  │三條第五款規定：│用罰金罰鍰提高標│
│                │                │「罰金：新台幣一│準條例第1 條前段│
│                │                │千元以上，以百元│及現行法規所定貨│
│                │                │計算之。」      │幣單位折算新臺幣│
│                │                │                │條例第2 條規定換│
│                │                │                │算為新臺幣時，法│
│                │                │                │定刑罰金部分，應│
│                │                │                │為罰金新臺幣3000│
│                │                │                │0 元以下（乘以10│
│                │                │                │，再乘以3） 。如│
│                │                │                │適用刑法施行法第│
│                │                │                │1 條之1 規定提高│
│                │                │                │30倍，則為罰金新│
│                │                │                │台幣30000 元以下│
│                │                │                │（乘以30），故關│
│                │                │                │於法定刑為罰金部│
│                │                │                │分之提高標準，新│
│                │                │                │法非較有利於被告│
│                │                │                │，本案關於刑法第│
│                │                │                │30條第1 項前段、│
│                │                │                │第339 條第1 項之│
│                │                │                │罪法定刑罰金提高│
│                │                │                │標準部分，應依刑│
│                │                │                │法第2 條第1 項前│
│                │                │                │段規定，適用行為│
│                │                │                │時之法律即罰金罰│
│                │                │                │鍰提高標準條例第│
│                │                │                │1 條前段及現行法│
│                │                │                │規所定貨幣單位折│
│                │                │                │算新臺幣條例第2 │
│                │                │                │條之規定。      │
│                │                │                │(二)法定刑罰金部份│
│                │                │                │，依修正前刑法第│
│                │                │                │33條第5 款規定，│
│                │                │                │及罰金罰鍰提高標│
│                │                │                │準條例第1 條前段│
│                │                │                │提高後，再依現行│
│                │                │                │法規所定貨幣單位│
│                │                │                │折算新台幣條例第│
│                │                │                │2 條換算為新台幣│
│                │                │                │時，為新台幣6 元│
│                │                │                │以上至30元以上，│
│                │                │                │依修正後刑法第33│
│                │                │                │條第5 款規定，為│
│                │                │                │新臺幣1000元以上│
│                │                │                │，修正後刑法第33│
│                │                │                │條第5 款規定非較│
│                │                │                │有利於被告，依刑│
│                │                │                │法第2 條第1 項前│
│                │                │                │段規定，應適用修│
│                │                │                │正前刑法第33條第│
│                │                │                │5款規定。       │
├────────┼────────┼────────┼────────┤
│刑法第30條幫助犯│幫助他人犯罪者，│幫助他人實行犯罪│為單純文字之修正│
│                │為從犯。雖他人不│行為者，為幫助犯│，新舊法處罰相同│
│                │知幫助之情者，亦│。雖他人不知幫助│，非屬法律之變更│
│                │同。            │之情者，亦同。  │（最高法院95年度│
│                │從犯之處罰，得按│幫助犯之處罰，得│第21次刑事庭會議│
│                │正犯之刑減輕之。│按正犯之刑減輕之│決議參照）。    │
│                │                │。              │                │
├────────┼────────┼────────┼────────┤
│刑法第51條第5款 │宣告多數有期徒刑│宣告多數有期徒刑│(一)適用舊法。    │
│數罪併罰定應執行│者，於各刑中之最│者，於各刑中之最│(二)依刑法第51條第│
│刑              │長期以上，各刑合│長期以上，各刑合│5 款定應執行刑時│
│                │併之刑期以下，定│併之刑期以下，定│，裁判確定前犯數│
│                │其刑期。但不得逾│其刑期。但不得逾│罪，其中一罪在新│
│                │20年。          │30年。          │法施行前者，亦應│
│                │                │                │為新舊法之比較（│
│                │                │                │最高法院95年5 月│
│                │                │                │23日第8 次刑事庭│
│                │                │                │會議決議參照）。│
│                │                │                │準此，被告己○○│
│                │                │                │所犯幫助詐欺取財│
│                │                │                │罪及傷害罪部分，│
│                │                │                │合於數罪併罰要件│
│                │                │                │，但其所犯事實一│
│                │                │                │之幫助詐欺取財罪│
│                │                │                │，係於民國95年7 │
│                │                │                │月1 日前所為，仍│
│                │                │                │應為新舊法之比較│
│                │                │                │。經比較新舊法後│
│                │                │                │，認為修正後刑法│
│                │                │                │並非較有利於被告│
│                │                │                │己○○，依刑法第│
│                │                │                │2 條第1 項前段規│
│                │                │                │定，仍應依修正前│
│                │                │                │刑法，定其應執行│
│                │                │                │之刑。          │
├────────┼────────┼────────┼────────┤
│結論：本件經綜合比較結果，以適用修正前刑法較有利於被告，應整體適用修正│
│前刑法規定。                                                          │
└───────────────────────────────────┘
論罪之法條全文：
刑法第277條
傷害人之身體或健康者，處三年以下有期徒刑、拘役或一千元以
下罰金。
犯前項之罪因而致人於死者，處無期徒刑或七年以上有期徒刑；
致重傷者，處三年以上十年以下有期徒刑。
刑法第339條
意圖為自己或第三人不法之所有，以詐術使人將本人或第三人之
物交付者，處五年以下有期徒刑、拘役或科或併科一千元以下罰
金。
以前項方法得財產上不法之利益或使第三人得之者，亦同。
前二項之未遂犯罰之。


司法院資訊處製作；財團法人民間司法改革基金會備份。
